【裁判字號】    90,上易,2492
【裁判日期】    901231
【裁判案由】    傷害
【裁判全文】
臺灣高等法院臺中分院刑事判決                    九十年度上易字第二四九二號
    上  訴  人  臺灣彰化地方法院檢察署檢察官
    上  訴  人
    即  被  告  丙○○
    選任辯護人  黃精良
    被      告  乙○○
右上訴人等因被告傷害案件，不服臺灣彰化地方法院九十年度易字第一０六四號中華
民國九十年九月二十日第一審判決（起訴案號：臺灣彰化地方法院檢察署九十年度偵
字第一七一六號），提起上訴，本院判決如左：
      主  文
上訴駁回。
      事實及理由
一、本案經本院審理結果，認第一審以上訴人即被告丙○○、被告乙○○係犯刑法第
    二百七十七條第一項傷害罪之教唆犯，分別判處有期徒刑七月及五月，並就乙○
    ○部分諭知易科罰金折算之標準以參佰元折算一日，其認事用法及量刑均無不當
  ，應予維持，並引用第一審判決書記載之事實、證據及理由。
二、被告乙○○辯稱：伊係在民國（下同）八十九年五月間去台北找黃漢周，大家在
    喝酒聊天時提及其叔叔丙○○與告訴人有糾葛，黃漢周自己在南部有熟人，他如
    何處理伊不知情（本院卷第三十五頁）；被告丙○○上訴辯稱：伊是冤枉的，伊
    沒有給黃漢周錢，伊和黃漢周不認識云云；被告丙○○之選任辯護人則稱：黃漢
    周被告訴人控告傷害案件之初，並未言及是出諸於被告二人之教唆，迄至原審判
    處有期徒刑六月之後，被檢察官以其為累犯應加重其刑提起上訴，黃漢周恐被判
    處七月以上有期徒刑，兼以告訴人利誘黃某如供出教唆者係被告二人，願不追究
    ，黃漢周才與告訴人達成和解，此種利誘行為所訂立之和解書顯不能作為被告犯
    罪之唯一證據，況黃漢周在九十年五月十一日也親書證明書說明係其強出頭，未
    受被告之指示云云，但查告訴人與黃漢周既素昧平生，彼此無何過節，黃漢害在
    無任何人請託之下，豈有可能無端自台北帶人南下台中傷害告訴人，其又何能輕
    易查悉告訴人之住處？黃漢周於偵訊時復證實確係基於被告二人之授意，而毆打
    告訴人，乙○○於事前亦有帶伊前去勘察打人之地方並和丙○○見過面無訛（偵
    卷第三十六頁）；其於原審雖否認乙○○有教唆，但供稱丙○○於八十九年五月
    十二日在他養雞場有告訴伊要教訓丁○○，並說要給他代價（原審卷第五十頁）
    ；衡情證人黃漢周與被告丙○○在此之前既互不認識，苟其未經乙○○之引見與
    傳達並達成一定代價之合意，其焉有可能輕易為毫無交情之被告丙○○出力？被
    告二人辯稱黃漢周所為與其二人無關，無非卸責之詞不足採信。再者，告訴人既
    認其與黃漢周並無任何衝突與糾葛，竟遭其帶人毆打，認事有蹊蹺，而要其供出
    幕後之指使者後始願與之和解，實為人情之常，不能因之即逕認黃漢周之供詞係
    出於利誘之結果，被告二人空言本案與其二人無關，並非渠等所教唆云云，應屬
    事後推卸之詞不足採信，原審因之以其二人罪證明確，而論以教唆傷害罪並分別
    判處被告丙○○、乙○○有期徒刑七月、五月，乙○○部分並諭知易科罰金之折
    算標準並無不合，量刑亦屬允當，上訴人即被告丙○○空言否認犯罪，檢察官上
    訴意旨指摘原審量刑過輕，均無理由，應予駁回。
據上論結，應依刑事訴訟法第、第三百六十八條、第三百七十三條，判決如主文。
本案經檢察官甲○○到庭執行職務。
中 華       民       國   九  十    年    十二     月   三十一    日
                                臺灣高等法院臺中分院刑事第七庭
                                      審判長法  官  林  榮  龍
                                            法  官  江  錫  麟
                                            法  官  謝  說  容
右正本證明與原本無異。
不得上訴。
                                            書記官  金  珍  華
中       華       民       國  九 十 一   年     一      月     二      日
附錄：本案論罪科刑法條全文
中華民國刑法第二百七十七條前段
 (普通傷害罪)
傷害人之身體或健康者，處三年以下有期徒刑、拘役或一千元以下罰金。
刑法第二十九條教唆他人犯罪者，為教唆犯，教唆犯依其所教唆之罪處罰之。
                                                                        Ｋ


司法院資訊處製作；財團法人民間司法改革基金會備份。
